臺灣宜蘭地方法院刑事裁定
111年度單禁沒字第173號
聲  請  人  臺灣宜蘭地方檢察署檢察官
被      告  李宛芸


上列聲請人因被告違反毒品危害防制條例案件（111年度毒偵緝
字第140號、111年度毒偵緝字第141號、111年度毒偵緝字第142
號、111年度毒偵緝字第143號），聲請沒收違禁物（111年度聲
沒字第148號），本院裁定如下：
    主  文
扣案之第二級毒品甲基安非他命肆包及其外包裝（驗餘總毛重參
點零柒陸肆公克），均沒收銷燬之。
    理  由
一、聲請意旨略以：被告李宛芸因施用第二級毒品案件，經本院
    以111年度毒聲字第8號裁定送觀察、勒戒後，被告不服提起
    抗告，復經臺灣高等法院以111年度毒抗字第199號裁定駁回
    抗告確定並送觀察、勒戒後，認無繼續施用毒品之傾向，經
    臺灣宜蘭地方檢察署檢察官於民國111年8月11日以111年度
    毒偵緝字第140號、111年度毒偵緝字第141號、111年度毒偵
    緝字第142號、111年度毒偵緝字第143號案件為不起訴處分
    確定。其中被告於109年12月14日10時30分許，在宜蘭縣○○
    鎮○○路○段000巷0弄00號之新堡汽車旅館509號房內，為警查
    扣之第二級毒品甲基安非他命3包（總毛重2.457公克，取樣
    0.0002公克檢驗，驗餘總毛重2.4568公克），另於110年2月
    2日7時許在宜蘭縣○○鄉○段000號處，為警查扣之第二級毒品
    甲基安非他命1包（毛重0.6277公克，取樣0.0081公克檢驗
    ，驗餘毛重0.6196公克），均屬違禁物，爰依毒品危害防制
    條例第18條第1項、刑法第38條第1項、第40條第2項之規定
    ，聲請單獨宣告沒收銷燬等語。
二、按查獲之第一、二級毒品及專供製造或施用第一、二級毒品
    之器具，不問屬於犯罪行為人與否，均沒收銷燬之，毒品危
    害防制條例第18條第1項前段定有明文。又違禁物，不問屬
    於犯罪行為人與否，得單獨宣告沒收，刑法第38條第1項、
    第40條第2項亦定有明文。查甲基安非他命係毒品危害防制
    條例第2條第2項第2款所稱之第二級毒品，依同條例第11條
    第2項規定，不得持有，故屬違禁物，依毒品危害防制條例
    第18條第1項前段規定，應沒收銷燬。又按毒品危害防制條
    例第18條第1項規定，得諭知沒收並銷燬之者，以查獲之毒
    品及專供製造或施用毒品之器具為限，固不及於毒品之外包
    裝，惟若外包裝與沾附之毒品無法析離，自應將外包裝併該
    毒品諭知沒收並銷燬之（最高法院94年度台上字第6213號判
    決意旨可資參照）。
三、經查，本件被告基於施用第二級毒品甲基安非他命之犯意，
    分別為下列犯行：（一）於109年12月14日10時許，在宜蘭
    縣○○鎮○○路○段000巷0弄00號之新堡汽車旅館509號房內，以
    將甲基安非他命放置於玻璃球內點火燒烤吸食所生煙霧之方
    式，施用第二級毒品甲基安非他命1次。嗣於同日10時30分
    許，為警持搜索票至上址執行搜索，並當場扣得第二級毒品
    甲基安非他命3包（總毛重2.457公克，取樣0.0002公克檢驗
    ，驗餘總毛重2.4568公克），經警於同日17時20分許得其同
    意採集其尿液後送驗，結果呈安非他命類之安非他命、甲基
    安非他命陽性反應；（二）其復於110年2月2日6時許，在宜
    蘭縣○○鄉○段000號處所，以將甲基安非他命毒品放置於吸食
    器內點火燒烤吸食所生煙霧之方式，施用第二級毒品甲基安
    非他命1次。嗣於同日7時許，為警持搜索票至上址執行搜索
    ，並當場扣得第二級毒品甲基安非他命1包（毛重0.6277公
    克，取樣0.0081公克檢驗，驗餘毛重0.6196公克），經警於
    同日8時45分許得其同意採集其尿液後送驗，結果呈安非他
    命類之安非他命、甲基安非他命陽性反應。上開2次施用毒
    品犯行，經本院以111年度毒聲字第8號裁定送觀察、勒戒後
    ，被告不服提起抗告，復經臺灣高等法院以111年度毒抗字
    第199號裁定駁回抗告確定並送觀察、勒戒後，認無繼續施
    用毒品之傾向，於111年7月18日釋放出所，並由臺灣宜蘭地
    方檢察署檢察官於111年8月11日以111年度毒偵緝字第140號
    、111年度毒偵緝字第141號、111年度毒偵緝字第142號、11
    1年度毒偵緝字第143號案件為不起訴處分確定，有上開刑事
    裁定、不起訴處分書及臺灣高等法院被告前案紀錄表各1份
    在卷可參。又前開2次犯行所扣案之晶體4包經送鑑驗，結果
    皆檢出有甲基安非他命成分，其驗餘總毛重為3.0764公克，
    有交通部民用航空局航空醫務中心109年12月29日航藥鑑字
    第0000000號毒品鑑定書、慈濟大學濫用藥物檢驗中心110年
    4月8日慈大藥字第1100408057號函附鑑定書各1份附卷可憑
    （毒偵緝140號卷第38頁、毒偵326號卷第18頁），揆諸前揭
    規定與說明，扣案之甲基安非他命4包及其無法析離之外包
    裝袋，自屬違禁物，應依刑法第40條第2項及毒品危害防制
    條例第18條第1項前段之規定，予以宣告沒收銷燬。從而，
    本件聲請人聲請單獨宣告沒收銷燬上開毒品，並無不合，應
    予准許。至鑑驗用罄部分，既已滅失，自無庸再予宣告沒收
    ，附此敘明。
四、依刑事訴訟法第455條之36第2項，毒品危害防制條例第18條
    第1項前段，刑法第11條、第40條第2項，裁定如主文。
中　　華　　民　　國　　111 　年　　9 　　月　　28　　日
                    刑事第一庭  法  官  程明慧
以上正本證明與原本無異。
如不服本裁定，應於裁定送達後5日內，向本院提出抗告狀。（
應附繕本）
                                書記官  高雪琴
中　　華　　民　　國　　111 　年　　9 　　月　　28　　日